臺灣臺南地方法院交通事件裁定　　　　　　　　　　九十一年度交聲字第一三四號
　　移送機關　交通部公路總局嘉義區監理所台南監理站
　　受處分人
　　即異議人　甲○○
右列受處分人因違反道路交通管理處罰條例案件，對於交通部公路總局嘉義區監理所
台南監理站民國九十一年五月七日所為之裁決處分（處分案號：南監五字第裁七四—
Ｚ00000000號），聲明異議，本院裁定如左：
    主  文
異議駁回。
    理  由
一、聲明異議意旨略以：異議人於民國九十一年四月二十七日六時五十五分許，駕駛
    車號ＮＪ─８８８號營業大貨車，在行經國道一號北上三三三公里處時，為警攔
    停，雖異議人在上高速公路時有行駛內側車道，沿途並內、外車道變換行駛，惟
    在行至北上三三三點九公里處時，因該處為戰備道，故由該處起即一直行駛在外
    側車道，是員警在北上三三三公里處將其攔停，並舉發其違規行駛內側車道，顯
    與事實不符云云。
二、按汽車行駛於高速公路或設站管制之道路，而不遵管制之規定者，處汽車駕駛人
    新臺幣三千元以上六千元以下罰鍰；並予記違規點數一點，道路交通管理處罰條
    例第三十三條第一項、第六十三條第一項第一款分別定有明文。次按汽車行駛高
    速公路，其車道之使用，除因交通事故及道路施工依臨時或可移動標誌指示或公
    路警察指揮外，應依設置之交通標誌、標線或號誌之規定，無設置者，車輛行駛
    於同向二車道路段，除為超越同一車道之前車時得暫時利用內側車道超越前車外
    ，不得行駛內側車道；汽車行駛於同向三車道路段，大型車與排氣量小於一千立
    方公分或行駛速率低於每小時八十公里之較慢速車輛，應行駛於外側車道，為超
    越同向之前車時得暫時利用中線車道超越前車，禁止行駛或變換車道行駛內側車
    道；汽車行駛於同向四車道路段，大型車與排氣量小於一千立方公分或行駛速率
    低於每小時八十公里之較慢速車輛，應行駛於外側車道，高速公路交通管制規則
    第八條第一項第一款、第二款、第三款亦分別規定甚明，是大型車在高速公路上
    行駛時，自不得行駛於內側車道，此合先敘明。
三、經查：
    （一）本件受處分人即異議人甲○○係於九十一年四月二十七日六時五十五分許
          ，駕駛捷盛運輸公司之車號ＮＪ─８８８號營業大貨車，在行經國道一號
          北上三三三公里（戰備道）處時，違規行駛內側車道，經警攔車稽查並當
          場告知異議人違規行為而掣單舉發等情，有內政部警政署國道公路警察局
          公警局交字第Ｚ00000000號舉發違反道路交通管理事件通知單一
          紙附卷可稽，並經證人即本件舉發之員警蔣志行、黃榮慶到庭陳證無訛，
          異議人並坦承有於右開時、地駕駛該輛大貨車，沿途在高速公路上內、外
          車道變換行駛，嗣為警在前開地點攔停並當場舉發之事實，從而，異議人
          於上開時、地，有駕駛汽車行駛於高速公路，而不遵管制之規定違規行駛
          內側車道之事實，應堪認定。
    （二）雖異議人辯稱其在行至北上三三三點九公里處時，因該處為戰備道，故自
          該處起即一直行駛在外側車道云云。經查，證人蔣志行於本院調查時已陳
          證：「（問：本件是否你告發的，情形如何？）是我告發的，當時我和同
          事在國道一號北上三三二點六公里處執行大型車違規行駛路肩及內車道勤
          務，當時我坐在警車駕駛座內，我看見異議人駕駛該輛ＮＪ─８８８號大
          貨車違規行駛內側車道，異議人一直開至北上三三三公里處，看見前面有
          員警才將車子切出駛在外側車道上，我們就在三三二點六公里處，起步亮
          警示燈上前攔停異議人的車子，因為異議人是在北上三三三公里處才變換
          車道由內側車道駛向外側車道，所以舉發地點才載為三三三公里處，因為
          異議人違規的地點據我們約四百公尺，且異議人為大型車我們看的很清楚
          ，我們當時也有告知異議人被我們舉發的事項，異議人從頭到尾都沒有異
          議，且當場簽收」等語無訛，核與另一證人黃榮慶於同日到庭陳證：「當
          時我與同事在三三二點六公里處執行違規攔檢勤務，看見異議人駕駛該輛
          ＮＪ─８８８號大貨車由南向北違規行駛內側車道，等到開到北上三三三
          公里處才變換車道至外側車道，我們在三三二點六公里處才將異議人的車
          子攔停，我們告發時有告知異議人違規事實，異議人確實有行駛內側車道
          ，我們看的很清楚，戰備道的範圍大約從三三一至三三四路段，違規人當
          時也沒有異議」等語（均見本院九十一年五月三十日訊問筆錄）之情節相
          符，參諸執勤警員係依法執行公務，與異議人並不相識，素無怨隙，苟非
          實情，自無須恣意誣攀之理。而且警員執行公務本身受行政懲處責任之監
          督，到庭具結作證更以刑罰擔保其真實性，警員應無甘冒行政懲處及刑法
          偽證罪責任而刻意誣陷之必要。因此，可信賴警員蔣志行、黃榮慶前開陳
          證為真實，況大型車在高速公路行駛時，本即不得行駛在內側車道上，參
          以異議人亦自承前開大貨車有在高速公路上沿途變換內、外車道行駛等語
          明確以觀，足認異議人確有駕駛大型車在高速公路違規行駛內側車道之事
          實無訛，是其前開所辯，要係卸責之詞，自無可採。
    （三）本件異議人有於右述時、地，駕駛汽車行駛於高速公路，而不遵管制之規
          定違規行駛內側車道之事實，既可認定，則移送機關即交通部公路總局嘉
          義區監理所台南監理站據此引用前開道路交通管理處罰條例第三十三第一
          項、第六十三條第一項第一款規定，裁處異議人罰鍰新台臺幣三千元並記
          違規點數一點，於法並無不當，異議人之異議為無理由，應予駁回。
四、據上論斷，應依道路交通案件處理辦法第十九條，裁定如主文。
中      華      民      國      九十一      年    八    月    二十三    日
                                  臺灣臺南地方法院交通法庭
                                      法  官  張  瑛  宗
右正本證明與原本無異
如不服本裁定應於送達後五日內向本院提出抗告狀
                                      書記官  陳  志  德
中      華      民      國      九十一      年    八    月    二十八    日
